臺灣臺北地方法院民事裁定
111年度小上字第101號
上  訴  人  高蜜君


被 上訴 人  溫芸珠
上列當事人間請求返還押租金事件，上訴人對於民國111年6月9
日本院臺北簡易庭111年度北小字第1616號第一審判決提起上訴
，本院裁定如下：
    主  文
上訴駁回。
第二審訴訟費用新臺幣壹仟伍佰元由上訴人負擔。
    理  由
一、按對於小額程序第一審裁判之上訴或抗告，非以其違背法令
    為理由，不得為之；提起上訴，上訴狀內應記載上訴理由，
    表明原判決所違背之法令及其具體內容、暨依訴訟資料可認
    為原判決有違背法令之具體事實，民事訴訟法第436條之24
    第2項、第436條之25分別定有明文。而取捨證據、認定事實
    ，屬於事實審法院之職權，若其認定並不違背法令，即不許
    任意指摘其認定不當，以為上訴理由。另小額事件上訴不合
    法者，依民事訴訟法第436條之32第2項準用第471條第1項、
    第444條第1項規定，法院毋庸命其補正，應逕以裁定駁回之
    。
二、本件被上訴人起訴主張其於民國110年1月23日向上訴人承租
    臺北市○○區○○街000巷0號4樓其中1間2房1廳房屋（下稱系爭
    房屋)，並簽訂簽訂房屋租賃契約（下稱系爭租約），約定
    租賃期間自110年1月28日至111年1月27日止，租金每月為新
    臺幣（下同）2萬7500元（其中2萬5000為交予上訴人之租金
    、另2500元為房屋稅金由其代上訴人繳納），押租金為5萬
    元（下稱系爭押租金），嗣兩造已於110年12月31日合意終
    止系爭租約，其已於111年1月4日歸還系爭租約及系爭房屋
    鑰匙，拒上訴人拒不返還系爭押租金及上訴人曾允諾返還之
    1987元，爰依系爭租約之關係請求上訴人給付5萬1987元並
    加計利息。原審判命上訴人應給付被上訴人5萬1405元及其
    利息，並駁回被上訴人其他請求。
三、上訴人不服提起上訴，理由略以：伊係因被上訴人以暴力行
    為及言語恐嚇，方同意提前終止系爭租約，且被上訴人亦未
    於110年12月31日前搬離系爭房屋。又被上訴人並未依系爭
    租約約定代為繳納房屋稅，且系爭房屋內數件家電故障、垃
    圾未清、門窗、紗窗破損、被上訴人並於系爭房屋內潑灑不
    明液體、未支付數筆瓦斯水電費，伊均得自系爭押租金內抵
    充，被上訴人已不得請求返還系爭押金。而被上訴人更於承
    租系爭房屋期間誣指伊侵占被上訴人衣物，並破壞伊所架設
    之攝影機，甚而破壞同樓層室友房門門鎖、撞擊門鎖警報器
    、反鎖大門、並於網路上公開系爭房屋地點及伊姓名欲致伊
    無法再次出租系爭房屋，伊除財物損失外更身心俱疲等語。
    經核上訴人所執之上訴理由，均屬對原審判決認定事實、取
    捨證據之職權為指摘，上訴人並未具體指摘原審有何違背法
    令之情，難認已合法表明上訴理由，從而，上訴人之上訴為
    不合法，爰以裁定駁回其上訴。
四、本件第二審訴訟費用額，確定如主文第二項所示金額，並應
    由上訴人負擔。
五、據上論結，本件上訴為不合法，爰裁定如主文。　　　
中　　華　　民　　國　　111 　年　　8 　　月　　3 　　日
                  民事第五庭  審判長法  官  匡  偉
                                    法  官  劉娟呈
                                    法  官  陳乃翊
以上正本係照原本作成。　　　　　　　　　　　　　　　　　
本裁定不得抗告。
中　　華　　民　　國　　111 　年　　8 　　月　　3 　　日
                                    書記官  詹雅筠